臺灣基隆地方法院刑事判決　
111年度易字第330號
公  訴  人  臺灣基隆地方檢察署檢察官
被      告  吳明倚


上列被告因竊盜案件，經檢察官提起公訴（111年度偵字第3574
號），被告於審判程序進行中，就被訴事實為有罪之陳述，檢察
官聲請改依協商程序而為判決，本院判決如下：
    主  文
吳明倚犯加重竊盜未遂罪，處有期徒刑參月，如易科罰金，以新
臺幣壹仟元折算壹日。
    事實及理由
一、本案除補充證據「被告吳明倚於本院民國111年9月14日審判
    、協商程序時之自白」外，其餘犯罪事實、證據及應適用之
    法條，均引用臺灣基隆地方檢察署檢察官起訴書（如附件）
    之記載。
二、認罪協商
㈠、本案經檢察官與被告於審判外達成協商之合意且被告已認罪
    ，其合意內容為：被告犯刑法第321條第2項、第1項第1款、
    第2款之加重竊盜未遂罪，願受有期徒刑3月，如易科罰金，
    以新臺幣1,000元折算1日之宣告。
㈡、經查，上開協商合意並無刑事訴訟法第455條之4第1項所列情
    形之一，檢察官聲請改依協商程序而為判決，本院爰不經言
    詞辯論，於協商合意範圍內為協商判決，合予敘明。
三、應適用之法條：刑事訴訟法第455條之4第2項、第455條之8 
    、第454條第2項、第284條之1、第299條第1項前段。
四、本判決除有刑事訴訟法第455條之4第1項第1款、第2款、第4
    款、第6款、第7款所定情形之一，或違反同條第2項規定者
    外，不得上訴。
五、如有上開可得上訴情形，得自收受判決送達之日起20日內，
    向本院提出上訴狀（應附繕本），上訴於臺灣高等法院。
本案經檢察官吳欣恩提起公訴，檢察官李國瑋到庭執行職務。
中　　華　　民　　國　　111 　年　　9 　　月　　16　　日
                  刑事第六庭    法　官　施又傑
以上正本證明與原本無異。
本判決除有刑事訴訟法第455條之4第1項第1款、第2款、第4款、
第6款、第7款所定情形之一，或違反同條第2項規定者外，不得
上訴。
如有前揭除外情形而不服本判決應於收受送達後20日內向本院提
出上訴書狀，並應敘述具體理由；其未敘述上訴理由者，應於上
訴期間屆滿後20日內向本院補提理由書(均須按他造當事人之人
數附繕本)「切勿逕送上級法院」。　
中　　華　　民　　國　　111 　年　　9 　　月　　16　　日
                                書記官　連珮涵
附錄本案論罪科刑法條全文：
中華民國刑法第321條
犯前條第1項、第2項之罪而有下列情形之一者，處6月以上5年以
下有期徒刑，得併科50萬元以下罰金：
一、侵入住宅或有人居住之建築物、船艦或隱匿其內而犯之。
二、毀越門窗、牆垣或其他安全設備而犯之。
三、攜帶兇器而犯之。
四、結夥三人以上而犯之。
五、乘火災、水災或其他災害之際而犯之。
六、在車站、港埠、航空站或其他供水、陸、空公眾運輸之舟、
    車、航空機內而犯之。
前項之未遂犯罰之。
附件：
臺灣基隆地方檢察署檢察官起訴書
                                     111年度偵字第3574號
　　被　　　告　吳明倚　男　21歲（民國00年0月0日生）
　　　　　　　　　　　　住○○市○○區○○街00巷00號
　　　　　　　　　　　　國民身分證統一編號：Z000000000號
上列被告因竊盜案件，業經偵查終結，認應提起公訴，茲將犯罪
事實及證據並所犯法條分敘如下：
　　　　犯罪事實
一、吳明倚基於意圖為自己不法所有之毀越門窗、侵入住宅竊盜
    犯意，於民國111年4月22日凌晨3時許，先以徒手攀爬方式
    ，自尤美蘭位於基隆市中山區ＯＯ路(真實地址詳卷，下稱本
    案房屋)之住所屋外，攀爬至本案房屋3樓，復沿本案房屋之
    屋頂行走至本案房屋另一側後，自屋頂躍下至本案房屋2樓
    陽台，見本案房屋2樓之窗戶未上鎖，即徒手開啟窗戶自該
    處進入本案房屋2樓，並於本案房屋2樓搜索及翻找財物，然
    因均無值錢之財物而未遂，吳明倚再承前犯意，沿屋內房屋
    之樓梯行走至本案房屋1樓，並徒手開啟尤美蘭臥室之窗戶
    後，以手機之手電筒功能探照臥室內欲搜索財物，然尤美蘭
    因此驚醒並大聲呼救，吳明倚見狀則逃跑至本案房屋2樓房
    間內，並躲藏於房間之床底下，惟居住於本案房屋旁之鄰居
    即尤美蘭之姪子宋志緯聽聞尤美蘭之呼救聲後，隨即趕至本
    案房屋協助查看及報警處理，員警到場後發覺並以現行犯逮
    捕躲藏於床底下之吳明倚，始查悉上情。
二、案經尤美蘭訴由基隆市警察局第四分局報告偵辦。
　　　　證據並所犯法條
一、證據清單及待證事實：
編號 證據名稱 待證事實 1 被告吳明倚於警詢及偵訊時之自白 訊據被告對於涉犯毀越門窗侵入住宅竊盜未遂罪嫌坦承不諱。 2 證人即告訴人尤美蘭於警詢及偵訊時之指述 證明被告於犯罪事實欄所載之時間，曾侵入本案房屋內搜索財物，然並未竊得任何財物等事實。 3 證人宋志緯於警詢時之指述 證明宋志緯於犯罪事實欄所載之時間聽聞尤美蘭之呼救聲後，隨即趕赴本案房屋查看，並於本案房屋內發現躲藏之被告等事實。 4 現場照片5張 證明被告涉犯毀越門窗侵入住宅竊盜未遂罪嫌之事實。 
二、核被告吳明倚所為，係犯刑法第321條第2項、第1項第1款、
    第1項第2款之毀越門窗侵入住宅竊盜未遂罪嫌。
三、依刑事訴訟法第251條第1項提起公訴。
　　此　  致
臺灣基隆地方法院　　
中　　華　　民　　國　 111　　年　　6 　　月　　2　　 日
                          檢  察  官  吳欣恩      
本件正本證明於原本無異
中　　華　　民　　國 　111　　年  　6     月    27    日
                          書  記  官  何喬莉 
附錄本案所犯法條全文 
中華民國刑法第320條
意圖為自己或第三人不法之所有，而竊取他人之動產者，為竊盜
罪，處 5 年以下有期徒刑、拘役或 50 萬元以下罰金。
意圖為自己或第三人不法之利益，而竊佔他人之不動產者，依前
項之規定處斷。
前二項之未遂犯罰之。

中華民國刑法第321條
犯前條第 1 項、第 2 項之罪而有下列情形之一者，處 6 月以
上 5 年以下有期徒刑，得併科 50 萬元以下罰金：
一、侵入住宅或有人居住之建築物、船艦或隱匿其內而犯之。
二、毀越門窗、牆垣或其他安全設備而犯之。
三、攜帶兇器而犯之。
四、結夥三人以上而犯之。
五、乘火災、水災或其他災害之際而犯之。
六、在車站、港埠、航空站或其他供水、陸、空公眾運輸之舟、
    車、航空機內而犯之。
前項之未遂犯罰之。